# 支付香港公司业务宣传费，需要代扣代缴增值税，附加税等如何做账？

提问人：问天123yp123yp 时间：2020-02-19 09:31:30
1 ，代扣代缴的增值税能否记入应交增值税（进行税）， 2 、代扣代缴的附加税计提是否记入税金及附加呢？能否有依据呢？谢谢

回答人：chenyiwei
1 、代扣代缴的增值税能否记入应交增值税（进项税额），前提是本企业可抵扣这部分进项税额。 2 、其他税费应并入业务宣传费，不是本企业的税金及附加。